---
title: "R Notebook"
output: html_notebook
---
##ESTADISTICA DESCRIPTIVA Y TESTEO
###Obteniendo la data
```{r}
data(cars)
```
###Asigno data de autos dentro de una variable
```{r}
autos <-data.frame(cars)
write.csv(autos, file = "autos.csv")
```
###Estadistica descriptiva de la data: ¿Como los leemos? 
```{r}
summary(autos)
```
###Desviacion estandar de cada variable
```{r}
sd(autos$speed)
sd(autos$dist)
```
###Estimando regresion lineal
```{r}
reg1 <- lm(speed ~ dist, data = autos)
```
Y =  8.28391+0.16557*X

###ESTADISTICA DESCRIPTIVA
```{r}
summary(reg1)
```
###IDENTIFICANDO OUTLIERS
```{r}
boxplot(autos$dist, main = "Distancia", boxwex = 0.5,col="blue")

impute_outliers <- function(z, removeNA = TRUE){
  quantiles <- quantile(z, c(0.05, 0.95), na.rm = removeNA)
  z[z<quantiles[1]] <- mean(z, na.rm = removeNA)
  z[z>quantiles[2]] <- median(z, na.rm = removeNA)
  z
}
```
###ELIMINANDO OUTLIERS
```{r}
imputed_data <- impute_outliers(autos$dist)

par(mfrow = c(1,2))

boxplot(imputed_data, main = "Distancia sin outliers", col = 2)
```
###PREDICCION
```{r}
for (x in autos$dist){
 print(8.28391+0.16557*x)
}
```
###INTERVALOS DE CONFIANZA
```{r}
confint(reg1, level = 0.95)
```
###ANOVA
```{r}
anova(reg1)
```
###TEST NORMALIDAD
```{r}
data <- read.csv("autos.csv", header=T,sep=",")
shapiro.test(autos$dist)
```
###CURTOSIS Y ASIMETRIA
```{r}
skewness(autos$dist)

kurtosis(autos$dist)
```
###TEST T 
```{r}
t.test(autos$dist, paired = F)
```
###GRAFICOS
####DISPERSION
```{r}
plot(autos$dist, autos$speed, xlab='dist', ylab='speed')
```
####HISTOGRAMAS
```{r}
hist(main='Histograma Distancia', autos$dist, xlab='dist', ylab='speed')

```
```{r}
hist(main='Histograma Velocidad', autos$speed, xlab='dist', ylab='speed')
```


